

Lucky ROBINSON

Ingénieur développement logiciel embarqué

☑ lucky.h.robinson@gmail.com

Toulouse, France

France

07 83 43 14 59

Langues

Anglais

Courant (écrit/oral technique)

Français Bilingue

Atouts

Autonome

Rigoureux

Travail en équipe

Curieux

Compétences techniques

Langages: C, C++, Python, Matlab.

Test & Automatisation : Robot Framework, LabVIEW.

OS & temps réel : Linux, FreeRTOS.

Communications: I2C, SPI, UART, Modbus, CAN, Ethernet.

Outils et méthodologies : Git/Gitlab CI, cycle en V, UML, sonde JTAG.

Environnements : VS Code, Xilinx, STM32 CubeIDE, Keil µvision.

Centres d'intérêt

Musique : chant et guitare Esprit collaboratif et sens des responsabilités

Lecture

Développement personnel

Voyage : croisière en Europe Découverte de nouvelles cultures Ingénieur diplômé en systèmes embarqués avec 2 ans d'expérience en développement logiciel embarqué et en automatisation de test dans des projets du spatial. Passionné par l'électronique et l'informatique industrielle, je maîtrise les environnements de banc de test et l'intégration hardware/software. Curieux et impliqué, je souhaite mettre à profit mes compétences en C et Python pour contribuer à vos projets innovants.

Expériences professionnelles

Ingénieur logiciel embarqué (Contrat d'apprentissage)

D'octobre 2022 à septembre 2024 Steel Electronique Martres-Tolosane

- Analyser la documentation technique et les procédures de test dans le cadre du projet Auriga.
- Développer le **logiciel de test embarqué en C** sur une carte SOC FPGA Xilinx : **intégration** de drivers d'interruption GPIO et **débogage**.
- Développer et exécuter les scripts Python sous Linux pour l'automatisation d'un GBF dans un banc de test.
- Réaliser les scripts d'automatisation Robot Framework pour les tests électriques sur la carte : traçabilité et vérification des résultats de test.
- Collaborer avec les équipes multidisciplinaires et participation active aux réunions techniques.
- Environnements: Robot Framework, Linux Mint, Git/Gitlab, JTAG.

Technicien CAO électronique (Stage)

D'avril 2021 à juin 2021 Fournié Grospaud Synerys Toulouse

- Développer une carte interface pour le déclenchement rapide d'un équipement **Entrées/Sorties Tout-ou-Rien**.
- Rédiger les documents techniques en anglais.
- Etablir le plan de câblage, sélectionner les composants **électroniques à intégrer : analyse datasheet**.
- Concevoir et réaliser le schématique de la carte sur KICAD.

Diplômes et Formations

Master et Licence EEA parcours Systèmes et Microsystèmes Embarqués

De septembre 2021 à septembre 2024 Université Paul Sabatier Toulouse

- Formation en alternance en M1 et M2
- Projets universitaires: réalisation de mesure à distance de température avec un capteur et une carte STM32, contrôle d'un système de transport et d'une station de tri robotisée (C, VHDL).

Diplôme Universitaire de Technologie

De septembre 2019 à juillet 2021 IUT Paul Sabatier Toulouse

- DUT Génie Electrique et Informatique Industrielle parcours Automatisme et Informatique Industrielle.
- Projet : conception et programmation d'un radar de recul et un capteur de position sur un robot véhicule Arduino pour détection d'obstacles.